【裁判字號】    97,上易,3229
【裁判日期】    971230
【裁判案由】    詐欺
【裁判全文】
臺灣高等法院刑事判決                97年度上易字第3229號
上  訴  人
即  被  告  甲○○
上列上訴人因詐欺案件，不服臺灣臺北地方法院97年度易字第29
46號，中華民國97年11月14日第一審判決（起訴案號：臺灣臺北
地方法院檢察署97年度偵緝字第1912號），提起上訴，本院判決
如下：
    主  文
上訴駁回。
    理  由
一、按刑事訴訟法第350條、第361條、第362條、第367條規定，
    不服地方法院之第一審判決而上訴者，須提出上訴書狀，並
    應敘述具體理由，為上訴必備之程式；其所提出之書狀未敘
    述上訴理由，或僅曾以言詞陳述上訴理由者，均應於上訴期
    間屆滿後20日內補提理由書於第一審法院。惟原審法院對上
    訴書狀有無記載理由，僅應為形式上之審查，認有欠缺，且
    未據上訴人自行補正者，始應定期間先命補正，至於上訴理
    由是否具體，係屬第二審法院審查範圍，不在命補正之列（
    參照刑事訴訟法第361 條之立法意旨）。倘上訴人已提出上
    訴理由，但所提非屬具體理由者，應由第二審法院以上訴不
    合法律上之程式，判決駁回之。而所謂具體理由，必係依據
    卷內既有訴訟資料或提出新事證，指摘或表明第一審判決有
    何採證認事、用法或量刑等足以影響判決本旨之不當或違法
    ，而構成應予撤銷之具體事由，始克當之；倘僅泛言原判決
    認定事實錯誤、違背法令、量刑失之過重或輕縱，而未依上
    揭意旨指出具體事由，或形式上雖已指出具體事由，然該事
    由縱使屬實，亦不足以認為原判決有何不當或違法者，皆難
    謂係具體理由，俾與第二審上訴制度旨在請求第二審法院撤
    銷、變更第一審不當或違法之判決，以實現個案救濟之立法
    目的相契合，並節制濫行上訴（最高法院97年度台上字第89
    2 號裁判意旨參照）。又刑罰之量定，本為法院得依職權自
    由裁量之事項，苟於法定刑度之內，予以量定，且客觀上並
    無明顯濫權之情形者，自不容當事人任憑主觀意見，指摘其
    違法、失當。是原判決倘就如何量定其宣告刑之理由，已敘
    明審酌之因素，被告仍泛詞指摘量刑過重，而未提出證據資
    料，以供審查，自難認為其理由已經明確、具體，足以影響
    判決本旨之不當或違法，而構成應予撤銷或變更之具體事由
    ，則所提上訴，即非適法。
二、經查：本件原判決依上訴人即被告之自白及被害人之警詢筆
    錄、開戶資料、存款往來明細表等為據，認定被告確有幫助
    詐欺取財之犯行。又被告前因業務侵占案件，曾受有期徒刑
    執行完畢後，5 年內故意再犯本件有期徒刑以上之刑之罪，
    有累犯之加重事由。爰審酌被告貪圖私利，提供帳戶予他人
    犯罪使用，危害被害人財產安全及社會治安，及犯罪後坦承
    犯行，參酌其素行、犯罪目的、手段、所得利益等一切情狀
    ，量處被告有期徒刑4 月，並諭知易科罰金之標準等情，均
    已詳敘其所憑證據、認定理由及量刑依據。被告上訴意旨略
    以：被告深感後悔，因失業生活出現窘境，才會被詐騙集團
    所誘，請准被告易科罰金得分期繳納等語。惟刑罰之執行，
    係檢察官之職權，有關易科罰金及分期繳納事項，被告應向
    檢察官聲請，上訴意旨所陳自非適法之上訴第二審具體事由
    。被告既未指摘原判決關於認定事實、適用法律及量刑等項
    ，有何具體違法或不當之情狀。揆諸上開說明，因認本件上
    訴不合上訴之法定要件，應予駁回，並不經言詞辯論為之。
據上論斷，應依刑事訴訟法第367條前段、第372條判決如主文。
中    華    民    國    97    年    12    月    30    日
                  刑事第二十庭審判長法  官  楊貴雄
                                    法  官  鄧振球
                                    法  官  高愈杰
以上正本證明與原本無異。
如不服本判決，應於收受送達後10日內向本院提出上訴書狀，其
未敘述上訴之理由者並得於提起上訴後10日內向本院補提理由書
（均須按他造當事人之人數附繕本）「切勿逕送上級法院」。
                                    書記官  廖月女
中    華    民    國    97    年    12    月    30    日


司法院資訊處製作；財團法人民間司法改革基金會備份。
